臺灣臺南地方法院民事判決　　　　　　　98年度訴字第1156號
原　　　告　童茂輝
原　　　告　童隆貴
原　　　告　童筱婷
兼上一人
訴訟代理人　陳雪雲
被　　　告　李世傑
被　　　告　李麗月
被　　　告　郭政瑋
被　　　告　呂忠信
兼前列四人
訴訟代理人　童榮順
前列四人
訴訟代理人　李世傑
被　　　告　林裕盛
上列當事人間請求侵權行為損害賠償事件，經本院於民國100年3
月29日、100年4月7日言詞辯論終結，判決如下：
    主      文
原告之訴駁回。
訴訟費用由原告負擔。
    事實及理由
甲、程序方面：
一、查能獨立以法律行為負義務者，有訴訟能力；關於訴訟之法
    定代理，依民法及其他法令之規定，民事訴訟法第45條、47
    條分別定有明文。本件原告童筱婷為民國79年12月11日生，
    此有全戶戶籍資料查詢結果表為證，於起訴時為限制行為能
    力人，依民法第77條、78條、79條之規定，不能獨力以法律
    行為負義務，自無訴訟能力，應由法定代理人代為訴訟行為
    。惟童筱婷於99年12月11日成年，本院依據民事訴訟法第
    178 條規定，於100年2月23日裁定，命其續行訴訟程序，先
    予敘明。
二、又查，本件被告李麗月、李世傑、郭政瑋、呂忠信主張其所
    涉傷害刑事案件，經本院刑事庭判決有罪後，其已提起上訴
    ，故應俟刑事判決確定後再審理，請求裁定停止訴訟云云（
    見本院卷第155頁）。惟查：民事訴訟法第182條第1項所謂
    訴訟全部或一部之裁判，以他訴訟之法律關係是否成立為據
    者，係指他訴訟之法律關係是否成立，為本件訴訟先決問題
    者而言，此項他訴訟，以民事訴訟現繫屬於普通法院者為限
    。又民事訴訟法第183條所謂訴訟中有犯罪嫌疑牽涉其裁判
    ，係指在民事訴訟繫屬中，當事人或第三人涉有犯罪嫌疑，
    足以影響民事訴訟之裁判，非俟刑事訴訟解決，民事法院即
    無從或難於判斷者而言，例如當事人或第三人於民事訴訟繫
    屬中涉有偽造文書、證人偽證、鑑定人為不實之鑑定等罪嫌
    ，始足當之。本件被告李麗月、李世傑、郭政瑋、呂忠信在
    另案本院99年度易字第452號經法院判決有罪，並以提起上
    訴，此經本院調閱上開卷宗核閱無誤，惟此情形與上開先決
    問題及訴訟中有犯罪嫌疑牽涉其裁判之說明不合，自無依上
    開規定裁定停止訴訟程序之問題，無在該案訴訟終結前，停
    止本件訴訟之必要。
乙、實體方面：
一、原告主張：
（一）被告李麗月、童榮順、李世傑、郭政瑋、呂忠信、林裕盛
      等六人於96年9月17日二十二時許，夥同其餘不知名成年
      男子數十人，至位於台南市左鎮區草山112之1號原告童茂
      輝所經營之「忘憂谷」餐廳的停車場，毆打原告童茂輝、
      陳雪雲、童隆貴、童筱婷等四人成傷。按被告李麗月、童
      榮順教唆其餘被告毆打原告等四人，被告李世傑、郭政璋
      、呂忠信、林裕勝等四人分別下手毆打原告等人成傷，依
      民法第185條第1項規定：「數人共同不法侵害他人之權利
      者，連帶負損害賠償責任。不能知其中孰為加害人者，亦
      同。」被告李世傑、郭政瑋、呂忠信、林裕盛雖不知誰毆
      打原告何人成傷，依法均應連帶賠償原告等人所受之損害
      ；另依同法第二項規定：「造意人及幫助人，視為共同行
      為人」，則被告李麗月、童榮順二人教唆其餘被告四人及
      其他人傷害原告等四人，依法自應負共同侵權行為責任。
（二）被告等六人於96年9月17日毆打原告等四人成傷，此有原
      告四人重安醫院診斷證明書可證，原告四人所受損害及支
      出醫療費用等損失，分敘述如下：
    1.原告童茂輝部分：被告等人毆打原告童茂輝成傷，導致原
      告童茂輝受有頭部挫傷、腹部挫傷、兩上臂挫傷等傷害，
      原告童茂輝因身體受損害，自96年9月19日起至99年11月
      17日止，均至「昇安國術館」貼葯治療，共計支出醫療費
      用新台幣（下同）8,000元整。另原告童茂輝身為台南市
      左鎮區草山村第十鄰鄰長，且平日熱心公益，擔任高雄市
      內門區三平社區發展協會社區巡守隊隊員，竟遭被告等多
      人毆打，精神受極大痛苦，名譽亦因此受有毀損，原告96
      年9月17日遭毆打之際，原告之妻正懷有身孕，臨盆在即
      ，被告等人竟當原告家人、妻子之面毆打原告童茂輝頭部
      等重要部位，不僅原告個人，連其家屬亦遭受極大驚恐，
      無法外出工作，需照顧妻兒致使經濟狀況不堪負荷，爰請
      求被告等人應連帶應賠償原告童茂輝精神慰撫金192,000
      元。被告等人應連帶賠償原告童茂輝醫藥費及慰撫金共計
      200,000元整。
    2.原告陳雪雲部分：原告陳雪雲遭被告等人毆打，受有頭部
      外傷、右前臂挫擦傷及左腳踝挫傷等傷害，上開被告等人
      傷害原告陳雪雲身體，原告陳雪雲除受有身體傷害外，原
      告陳雪雲之先生童隆貴、女兒童筱婷亦於同時遭被告等十
      餘人毆傷，原告陳雪雲受傷後，自96年9月20日起至96年
      11月10日止，至「昇安國術館」治療，共計支出醫療費用
      7,500元，原告陳雪雲全家三人遭人毆打，精神受極大恐
      慌，原告子女除童筱婷亦遭毆打成傷外，其餘子女童怡璇
      、童焌晏均在場目睹父、母遭十餘人圍毆，全家精神受創
      甚劇，被告等人應連帶賠償原告陳雪雲慰撫金92,500元。
      被告等人共計應連帶賠償原告陳雪雲醫藥費加慰撫金共計
      100,000元整。
    3.原告童隆貴部分：原告童隆貴為原告四人當中，傷勢最重
      一人，受有頭部挫傷、右膝挫傷、右小腿挫傷、右膝挫傷
      之傷害，更因此而住院六天。原告童隆貴因此支出醫療費
      用有「昇安國術館」復健費8,000元、醫院醫療費用包括
      頭部電腦斷層掃描等自費支出8,880元，總計醫療損失部
      分計16,680元。原告童隆貴原本家庭收入重要來源，原告
      自此次受傷後因此無法外出工作，至目前為止兩年均尚未
      恢復原本勞動能力。且家中3女l男就學中支出繁重，原告
      童隆貴精神上亦承受極大痛苦，被告等人應連帶賠償原告
      童隆貴精神慰撫金183,120元。總計被告等人共計應連帶
      賠償原告童隆貴醫藥費加慰撫金共計200,000元整。
    4.原告童筱婷部份：原告童筱婷於案發當日，為保護父母親
      而遭被告等人毆打，受有頭部挫傷、左前臂挫傷、右小腿
      挫傷之傷勢，原告童筱婷受傷後至「昇安國術館」支出醫
      療費用3,600元，此外原告目睹父母親遭人毆打，甚至自
      身亦遭圍毆，精神受創甚鉅，一度不敢留在台南左鎮老家
      居住，爰請求被告等人應連帶賠償原告童筱婷精神慰撫金
      96,400元。被告等人應連帶賠償原告童筱婷醫藥費加慰撫
      金共計100,000元整。
（三）爰聲明：
    1.被告等六人應連帶賠償原告童茂輝新台幣二十萬元，及自
      起訴狀繕本送達翌日起至清償日止，按年息百分之五計算
      之利息。
    2.被告等六人應連帶賠償原告陳雪雲新台幣十萬元，及自起
      訴狀繕本送達翌日起至清償日止，按年息百分之五計算之
      利息。
    3.被告等六人應連帶賠償原告童隆貴新台幣二十萬元，及自
      起訴狀繕本送達翌日起至清償日止，按年息百分之五計
      算之利息。
    4.被告等六人應連帶賠償原告童筱婷新台幣十萬元，及自起
      訴狀繕本送達翌日起至清償日止，按年息百分之五計算之
      利息。
    5.訴訟費用由被告連帶負擔。
二、被告則以：
（一）原告等之主張均否認，被告等均無毆打原告之行為，原告
      以其等受有傷害係被告等毆打所致之事實否認之。
（二）刑事判決雖為被告等有罪之判決，然刑事判決所認定之事
      實不當，被告李麗月、李世傑、郭政瑋、呂忠信已提起上
      訴，並請在刑事判決確定後暫停訴訟。
（三）本案被告李麗月、李世傑、郭政瑋、呂忠信、林裕盛、童
      榮順等並未傷害原告童茂輝、童隆貴、陳雪雲、童筱婷等
      四人，刑事判決認為被告李麗月、李世傑、郭政瑋、呂忠
      信、林裕盛等五人有傷害原告等四人無非以原告等四人之
      指訴為基礎。刑事判決認被告李麗月有教唆傷害原告等之
      行為，係認李麗月經營之「大峽谷餐廳」與原告童隆貴經
      營之「忘憂谷譽廳」因產權及停車糾紛而有嫌隙，96年9
      月16日晚上6時許並因客人停車之爭執，被告李麗月即通
      知其子陳博能及李世傑於翌日96年9月17日晚上9時許，邀
      集被告郭政偉、呂忠信、林裕盛及不詳姓名之男子共同毆
      打原告等成傷云云，惟查被告李麗月為陳博能之母，被告
      李世傑之姑母，聽聞李麗月與鄰居之「忘憂谷餐廳」有糾
      紛而到場關切乃情理之常，殊不宜以原告等被毆即認被告
      李麗月有唆使他人與原告等群毆之情事，況「大峽谷」、
      「忘憂谷」之爭執乃96年9月16日之事，而原告等與人發
      生群毆乃發生於96年9月17日，如被告李麗月有教唆他人
      與原告等群毆，應為當日之事，而不致再隔日而為，且與
      原告等群毆之人如何斷定是被告李麗月或陳博能、李世傑
      所唆使？刑事判以臆測之詞認定被告李麗月犯罪，顯然欠
      缺積極証據。
（四）被告李世傑並未動手打人，而原告陳雪雲亦曾陳稱被告李
      世傑未有傷害行為，現場監視器光碟亦可証明李世傑未有
      打人之動作，而被告郭政瑋、呂忠信、林裕盛既未承認有
      打原告等之事實，原告等之驗傷單亦只能証明原告等受傷
      之事，而不能遽予認定該等之傷單係被告郭政瑋、呂忠信
      、林裕盛之毆打所致，準此被告郭政韓、呂忠信、林裕盛
      部分，亦殊無証據証明，刑事判決為被告等有罪之判決，
      不無誤會。
（五）按96年9月17日當日之實際狀況為，陳博能、李世傑二人
      下班後到被告經營的大峽谷餐廳，李世傑又帶了郭政瑋前
      來，郭政瑋是來談廟會的事和吃土雞的，另外呂忠信、林
      裕盛也跟著一起來。當陳博能和李世傑二人要到與被告相
      鄰的忘憂谷餐廳，質問童茂輝前日發生向被告李麗月丟鋤
      頭之事時，被告李麗月也拿了一支雨傘一同前往，其他在
      被告大峽谷餐廳裡吃飯的客人可能聽到被告間之對話，也
      跟著前往，被告童榮順也有跟過去。但到了忘憂谷餐廳，
      原告童隆貴就在餐廳裡施放瓦斯，大家為了安全趕快回到
      被告的大峽谷餐廳，因為原告已報警，警察前來詢問狀況
      ，告訴在被告餐廳內之青少年，吃完就趕快離開，那些青
      少年原本要離開，結果到停車場時，原告童茂輝、童隆貴
      就囂張的罵他們，青少年們就倒車，與原告起了衝突，警
      察也前往勸架。被告李麗月與兒子陳博能聽到聲音，也跑
      出去勸架，叫大家不要吵，並無在旁邊出聲喊打；被告童
      榮順原本在店中收拾碗盤，但去到現場已經打完了；被告
      李世傑、郭政瑋、呂忠信雖有在場，但均未動手毆打原告
      等人。
（四）並聲明：
      1.請求判決駁回原告之訴。
      2.訴訟費用由原告負擔。
三、得心證之理由：
（一）按「檢察官不起訴處分，無拘束民事訴訟之效力，又刑事
      判決所為事實之認定，於獨立民事訴訟之裁判時，本不受
      其拘束，原審斟酌全辯論意旨及調查證據之結果，依自由
      心證，為與刑事判決相異之認定，不得謂為違法。」最高
      法院著有41年台上字第1307號判例足資參照。本件原告起
      訴主張被告李麗月、童榮順、李世傑、郭政瑋、呂忠信、
      林裕盛等人六人毆打原告四人，致其身體受有傷害，爰依
      侵權行為損害賠償請求權請求被告連帶賠償醫藥費及慰撫
      金，然為被告所否認。查原告主張被告六人涉犯傷害罪而
      提出告訴，其中被告童榮順已由台灣台南地方法院檢察署
      98年度調偵字第1482號不起訴處分處分確定；另被告李麗
      月、李世傑、郭政瑋、呂忠信、林裕盛經檢察官以98年度
      調偵字第1482號起訴後，經本院以99年度易字第452號刑
      事判決，判處被告李麗月、李世傑、郭政瑋、呂忠信、林
      裕盛共同傷害人之身體，各處有期徒刑陸月、肆月、肆月
      、肆月、伍月，如易科罰金，均以新臺幣參仟元折算壹日
      ，惟尚未確定，此經本院調閱上開刑事卷宗核閱無誤。按
      本件侵權行為損害賠償為獨立之民事訴訟，法院自不受上
      開不起訴處分及刑事有罪判決之拘束，先予敘明。
（二）原告主張被告李麗月與童榮順共同在臺南市都市改制前之
      左鎮鄉草山村草山一一二之二號經營「大峽谷」餐廳，隔
      鄰則為童榮順胞弟即原告童茂輝所經營之「忘憂谷」餐廳
      ，雙方時因產權及停車場使用迭生糾紛，再於96年9月16
      日18時許，原告童茂輝持鋤頭丟向被告李麗月（未成傷）
      ，致李麗月心生不滿，竟持行動電話唆使其子陳博能、姪
      子李世傑等2人帶人至大峽谷餐廳，質問童茂輝為何向李
      麗月丟鋤頭乙事。陳博能遂於同年月17日邀集李世傑、郭
      政瑋、呂忠信、林裕盛及其他姓名年籍不詳之成年男子等
      十餘人至「大峽谷」餐廳聚集後，由李麗月帶領至忘憂谷
      餐廳質問童茂輝。經童茂輝以瓦斯噴灑驅離李麗月等人，
      並經童茂輝報警，警察到場後陳博能等人於當晚10時10分
      許，至停車場正欲駕車離去時，童茂輝與童隆貴等人至停
      車場向陳博能等人叫罵。李麗月、童榮順、李世傑、郭政
      瑋、呂忠信、林裕盛、陳博能及其他姓名年籍不詳之人等
      1、20人，即基於共同傷害之意，由李麗月喊打、童榮順
      指揮，陳博能、郭政瑋、呂忠信及林裕盛等4人，以徒手
      之方式毆打童茂輝、童隆貴、陳雪雲及童筱婷等人，致童
      茂輝受有頭部挫傷、腹部挫傷及兩上臂挫傷等傷害；陳雪
      雲則受有頭部外傷、右前臂挫擦傷及左踝挫傷等傷害；童
      隆貴受有頭部挫傷、右膝挫傷、右小腿挫傷、右膝挫傷等
      傷害；童筱婷受有頭部挫傷、左前臂挫傷、右小腿挫傷之
      傷勢等情，業據提出重安醫院診斷證明書四紙為證（見本
      院卷第11-14頁）。被告李麗月、童隆順、李世傑、郭政
      瑋、呂忠信、林裕盛否認傷害原告四人等語置辯。
（三）被告李麗月部分：
    1.被告李麗月因遭原告童茂輝持鋤頭丟擲，因遭受驚嚇，以
      電話通知其子陳博能偕同姪子李世傑於翌日向茂輝問明緣
      由，翌日其96年9月17日被告李麗月偕同陳博能、李世傑
      、郭政瑋、呂忠信、林裕盛等一行十餘人於晚間9時20分
      許，進入原告經營之忘憂谷餐廳等情，惟旋遭原告童隆貴
      以瓦斯驅離，再回到被告經營之大峽谷餐廳等情，為兩造
      所不爭執，並有原告提出之現場監視器錄影翻拍照片附於
      本院99年度易字第452號刑事卷(一)第66-73頁可按，應可信
      為真實。
    2.按因被告李麗月偕眾前往忘憂谷餐廳理論，原告童茂輝報
      警，警方於晚間9時54分許抵達，當時到場處理之員警吳
      儒林於刑事審判中及偵查中到庭證述案發當日之經過情形
      ：「…我跟我所長一起過去，去的時間是晚上，但是確實
      時間我忘記了。…我先去童茂輝那邊，童茂輝說那群年輕
      人在『大峽谷優美山莊』餐廳那邊，所以我與所長一起過
      去『大峽谷優美山莊』餐廳。（問：你去『大峽谷優美山
      莊』那邊時，那群年輕人在做什麼？）都在坐著，很多人
      吃東西、聊天，沒有什麼特殊之處。…我與所長時去瞭解
      一下那群年輕人在這邊做些什麼，他們說來這邊吃東西，
      我們就跟他們說那吃完就回去，不要與誰有什麼衝突，不
      要惹事，他們回說他們只是來玩一玩，吃完東西就會走了
      。（問：你與所長跟他們說這些話後，他們什麼時候走？
      ）大概我們跟他們說完後半小時才走，這段時間我都在那
      邊與也們溝通，就針對這件事情跟他們勸導，就請他們吃
      完東西就走，不要發生衝突。（問：有無提到不要去跟童
      茂輝、童榮貴他們起爭執？）有，有提到他們，有點出來
      ，他們回說不會，不會跟他們有衝突。（問：到最後是誰
      說吃完了，要走了？）是我與所長跟他們說吃完了，可以
      先回去了，他們也很配合，就全部起來要回去了。（問：
      他們要去停車場開車時，你與所長在做什麼？）我與所長
      都一起陪著他們去停車場。（問：聽起來都很平和順利，
      為何雙方會發生衝突？）停車場在童茂輝家的門口，我們
      帶他們到停車場門口，童茂輝就在那邊叫囂在那邊罵，講
      什麼具體內容，已經很久我現在記不清楚了，印象中童茂
      輝有罵三字經，罵一些難聽的話，具體內容記不得了，陳
      博能這邊聽到就對罵起來。（問：對罵之後有發生什麼事
      ？）對罵之後，雙方就起衝突，就打起來。（問：衝突的
      時候，你有聽到陳博能這群人有沒有人指揮要怎麼打？還
      是一哄就各自動手打起來了？有無人為首指揮打起來？）
      現場因為互罵到臨界點，就各打各的。（問：發生這混亂
      場面，你如何處理？）我與所長就想把他們隔開，就站在
      他們雙方中間，結果就被他們壓倒在地上，我的手指頭有
      受傷。（問：在雙方打起來的當時，有無聽到人喊說『打
      』？還是突然就自動打起來了）記得他們互罵之後，沒有
      人喊打，他們就出手了，誰先出手的，因為太混亂，我也
      看不清楚。（問：打起來的當時，是否非常突然？）是的
      ，非常突然，我跟所長都無法掌握。（問：誰打誰是否可
      以說清楚？）我不知道，我自己被誰打我也不知道，我也
      指認不出來。」（見本院98年度易字第394號刑事卷第114
      、115頁）、「…我們去的時候，就有一群年輕人已經坐
      在童榮順的店內，我們先過去童茂輝的家了解情形，後來
      再去童榮順的店叫童榮順及那一群年輕人不要滋事，他們
      也答應，準備離去時，童茂輝跟童隆貴就出來叫囂，那一
      群年輕人也回罵過去，然後就衝過去，我們勸架也沒有用
      ，因為他們人很多。」等語（見97年度核交字第1145號偵
      查卷宗第46頁）。
    3.再參以本院98年度易字第394號被告陳博能傷害刑事案件
      ，於98年8月10日準備程序中勘驗原告提出之公共停車場
      現場錄影光碟，結果為：「…
      21:16:23螢幕的正中央男子從車上取出長條棍棒狀物舉在
              右手。
      21:16:41-42另外一位上衣著深色男子從車上取出兩支棍
                 棒狀物交給右邊另一男子。
      21:17:15有一部車子倒車後駛離現場。
      …
      22:16:52童茂輝與楊信華在作交談。
      22:17:14童茂輝、楊信華、警員吳儒林（站立於童茂輝的
              右側），童茂輝與兩位員警在交談。
      22:17:32童茂輝與警員及其他人往畫面的左上角方向移動
              。
      22:17:45畫面的左上角聚集很多人。
      22:17:48畫面有顯示左邊為童茂輝。
      22:17:53畫面顯示左邊數來第3、4位為陳雪雲夫婦。
      22:18:19畫面顯示中間警員吳儒林以雙手就左右在阻擋兩
              邊的人不要靠在一起。
      22:18:32童茂輝雙方擺動朝巡佐楊信華走去。
      22:18:38童茂輝雙手動作擺動更大。
      22:18:56童茂輝往房屋的方向走。
      22:19:18童隆貴與對方在理論。
      22:19:27警官吳儒林把雙方撥開。
      22:19:28-22:21:29 畫面顯示整群人聚集在一起。
      22:21:29畫面同時有一部車倒車準備離去。
      22:21:29-22:21:59倒車離去的車子停住，週邊一樣聚集
               很多人。
      22:22:04聚集人員有幾位準備上車。
      22:22:36現場部分的人都開車門準備上車。
      22:22:42準備上車的人放棄上車，又往畫面的左上角快速
              移動。
      22:22:45畫面依稀呈現開始衝突。
      22:22:45-22:23:46衝突結束，部分人又往車子方向走。
      22:24:14左上角陳雪雲與警員吳儒林在交談。
      22:24:37車子陸續倒車要離開現場。」（見上開刑事卷宗
      第56、57頁）。
    4.是依上開現場錄影光碟勘驗筆錄及證人警員吳儒林之證詞
      ，被告李麗月於當日晚間21時16分許，雖聚集多人前往原
      告童茂輝經營之忘憂谷餐廳理論丟鋤頭之事，其中有數人
      攜帶長條棍棒狀物，但遭原告童隆貴以瓦斯驅離後，均已
      回到被告經營之大峽谷餐廳，在該處用餐超過半小時以上
      ，經吳儒林警員等人之勸說，本來已無意滋事，在22時22
      分許，均已上車打算要開車離去，但因原告童茂輝、童隆
      貴之叫囂挑釁，群眾在22時22分至23分左右，紛紛下車與
      原告等人爆發衝突甚明，前後衝突僅一分鐘。
      是以，該滋事群眾毆打原告之行為，顯屬突發情事，非李
      麗月所能預料，蓋如果該毆打行為是被告李麗月教唆前來
      ，豈有在尚未動手之前即準備離去？又偕同李麗月前往忘
      憂谷餐廳理論之人，有多人攜帶棍棒等器械，但之後真正
      在停車場發生推擠衝突時，雙方均是空手，此有原告提出
      之現場監視器錄影翻拍照片附於本院99年度易字第452 號
      刑事卷(一)第67-69頁可憑，顯見攜帶棍棒前往理論之人早
      將棍棒收起，前一波眾人到忘憂谷餐廳理論之事已平和落
      幕，該推擠衝突並非之前行動之延續。
      況且，原告與人爆發衝突時，當時吳儒林等警員均在場，
      以一般常理判斷，如預謀犯罪，一但得知警方在場，即會
      停止犯罪計畫，縱使至愚也知道不能挑戰警方維持公權力
      之決心，及維持秩序之職責，但以本件警察在場時仍爆發
      衝突，可見是原告出言叫囂挑釁，造成在場群眾失控而導
      致推擠傷害事故之發生。
      是以原告主張毆打渠等之人均是被告李麗月召集前來，即
      認為李麗月有教唆傷害之嫌，尚嫌無據。
    3.雖原告主張，被告李麗月在場曾教唆喊打，並提出現場監
      視器錄影畫面翻拍照片數幀，附於本院99年度易字第452
      號刑事卷(一)宗第66-97頁。惟查，在場之員警吳儒林於刑
      事審判中之證述稱：「（問：衝突的時候，你有聽到陳博
      能這群人有沒有人指揮要怎麼打？還是一哄就各自動手打
      起來了？有無人為首指揮打起來？）現場因為互罵到臨界
      點，就各打各的。（問：發生這混亂場面，你如何處理？
      ）我與所長就想把他們隔開，就站在他們雙方中間，結果
      就被他們壓倒在地上，我的手指頭有受傷。（問：在雙方
      打起來的當時，有無聽到人喊說『打』？還是突然就自動
      打起來了）記得他們互罵之後，沒有人喊打，他們就出手
      了，誰先出手的，因為太混亂，我也看不清楚。（問：打
      起來的當時，是否非常突然？）是的，非常突然，我跟所
      長都無法掌握。（問：誰打誰是否可以說清楚？）我不知
      道，我自己被誰打我也不知道，我也指認不出來。」等語
      （見本院98年度易字第394號刑事卷第114、115頁），證
      人在現場並無聽聞有任何人喊打。至於原告提出之上開照
      片可看出被告包括李麗月等人在場，但照片旁之文字說明
      ，均是原告個人之意見，其是否真實，仍有調查之必要。
      查被告李麗月出現在前開照片中的第68、72、73、77、78
      、79、81、82、83、84、88、89、90、95頁。且查：
      (1)上開照片中第68、72、73頁照片是當日晚上9時14、20
        、21分之錄影畫面所翻拍，在衝突發生的10時20分之前
        ，該照片自不得作為被告李麗月有教唆或在現場喊打之
        證據。
      (2)前開照片中的第77頁下方照片僅能證明被告李麗月在場
        。
      (3)前開照片中第78、79頁照片即22時22分許，原告在照片
        旁註明「李麗月喊打、李麗月第二次指示喊打」，被告
        李麗月有指向前方之動作。然由上開照片並不足以證明
        被告李麗月有喊打之言詞或指示喊打。
      (4)前開照片中第89、90頁照片即22時24分許，原告在照片
        旁註明「李麗月指揮叫喊離開情形」，然當時被告李麗
        月面向警察，呈手指前方、擺動雙手之動作。然由上開
        照片並不足以證明被告李麗月有喊打之言詞或指示喊打
        。
      (5)前開照片中第81、82、83、84、88、95照片亦僅能證明
        被告李麗月在場。
    4.按當事人主張於己有利之事實者，就其事實有舉證之責任
      ，民事訴訟法第277條定有明文。本件原告主張被告李麗
      月有教唆傷害，及在現場喊打等情，然依證人吳儒林之證
      詞及原告提出之現場監視器錄影光碟，或翻拍照片，均未
      能證明之，原告之主張即無可採。
（四）被告童榮順部分：
    1.原告主張被告童榮順於衝突發生時在場，且比手勢指揮其
      餘他的人毆打原告云云，並提出現場監視器錄影畫面翻拍
      照片數幀，附於本院99年度易字第452號刑事卷(一)宗第66-
      97頁。然查，依上開照片可看出被告在場，但照片旁之文
      字說明，均是原告個人之意見，其是否真實，仍有調查之
      必要。
    2.查被告童榮順出現在前開照片中的第73、82、83、84、85
      、86、88、89、90、95頁。且查：
      (1)上開照片中第73頁照片是當日晚上9時21分之錄影畫面
        所翻拍，在衝突發生的10時20分之前，該照片自不得作
        為被告童榮順有何指揮他人毆打原告之證據。
      (2)前開照片中的第82頁下方照片，童榮順雖與不詳姓名男
        子交談，但無從證明童榮順有教唆其毆打原告。
      (3)前開照片第83、84、85、86、88頁上方照片、95頁，被
        告童榮順均僅在場，並任何動作。
      (4)前開照片中第89、90頁照片即22時24分許，原告在照片
        旁註明「童榮順指揮叫喊離開情形」，然當時被告童榮
        順面向警察，有舉手、往前走之動作。然由上開照片並
        不足以證明被告童榮順有指揮他人毆打原告之事實。
    3.按當事人主張於己有利之事實者，就其事實有舉證之責任
      ，民事訴訟法第277條定有明文。本件原告主張被告童榮
      順有教唆傷害，及在現場指揮他人毆打原告等情，未能舉
      證以實其說，尚無可採。
（五）被告李世傑部分：
    1.原告又主張被告李世傑出手毆打原告四人云云，並提出現
      場監視器錄影畫面翻拍照片數幀，附於本院99年度易字第
      452號刑事卷(一)宗第66-97頁。然查：依上開照片可看出被
      告在場，但照片旁之文字說明，均是原告個人之意見，其
      是否真實，仍有調查之必要。
    2.被告李世傑出現在第74、75、86頁之照片，其中第74、75
      頁照片是當日晚上9時23分之錄影畫面所翻拍，係在衝突
      之10時20分以前，李世傑自無指揮他人毆打原告可言。又
      第86頁之照片，被告李世傑亦僅是在場，看不出有毆打原
      告之情事。
    3.此外，原告對被告李世傑有毆打原告等人之事實，未能舉
      證以實其說，尚無可採。
（六）被告郭政瑋部分：
    1.原告又主張被告郭政瑋出手毆打原告四人云云，並提出現
      場監視器錄影畫面翻拍照片數幀，附於本院99年度易字第
      452號刑事卷(一)宗第66-97頁。然查：依上開照片可看出被
      告在場，但照片旁之文字說明，均是原告個人之意見，其
      是否真實，仍有調查之必要。
    2.查被告郭政瑋出現在第67、76、85、86、88頁，其中第67
      頁照片是當日晚上9時13分之錄影畫面所翻拍，是衝突發
      生之10時20分之前，該照片自不得作為被告曾毆打原告之
      證據。
    3.又第76頁、88頁之照片僅證明被告郭政瑋在場。
    4.又第85、86頁照片即23時23分許，被告郭政瑋與原告陳雪
      雲似有肢體之接觸，然上開現場監視器錄影光碟，經台灣
      台南地方法院檢察署檢察官勘驗結果為：「(1)告訴人陳雪
      雲於畫面上右下角所示時間22:23:09時，與被告郭政瑋及
      一群人由畫面左下角推擠進入畫面，於22:23:20時消失於
      畫面。(2)被告郭政瑋於畫面中雖與告訴人陳雪雲有多次肢
      體接觸，其與告訴人陳雪雲肢體接觸時都張開雙手。…」
      ，有該署勘驗筆錄1份附於97年度核交字第90頁可稽，故
      上開照片尚不足以認定被告郭政瑋有傷害原告等人。
    5.此外，原告對被告郭政瑋有毆打原告等人之事實，未能舉
      證以實其說，尚無可採。
（七）被告呂忠信部分：
    1.原告又主張被告呂忠信出手毆打原告四人云云，並提出現
      場監視器錄影畫面翻拍照片數幀，附於本院99年度易字第
      452號刑事卷(一)宗第66-97頁。然查：依上開照片可看出被
      告在場，但照片旁之文字說明，均是原告個人之意見，其
      是否真實，仍有調查之必要。
    2.被告呂忠信出現在第68、72、85、86、87頁，其中第68、
      72頁照片是當日晚上9時14分、9時20分之錄影畫面所翻拍
      ，在當日衝突之10時20分之前，該照片自不得作為被告曾
      毆打原告之證據。
    3.又第85頁、86頁上方之照片、87頁照片，僅證明被告呂忠
      信在場，依照片所示並無特別之動作。
    4.又第86頁下方照片即22時23分許，被告呂忠信之身體傾斜
      ，原告自行註明「呂忠信打倒陳雪雲，陳雪雲倒下」，然
      上開現場監視器錄影光碟，經台灣台南地方法院檢察署檢
      察官勘驗結果為：「…(3)被告呂忠信與告訴人陳雪雲似有
      發生口角，但看不出有出手毆打告訴人之畫面。…」，有
      該署勘驗筆錄1份附於97年度核交字第90頁可稽，故上開
      照片尚不足以認定被告呂忠信有傷害原告等人。
    5.此外，原告對被告呂忠信有毆打原告等人之事實，未能舉
      證以實其說，尚無可採。
（八）被告林裕盛部分：
    1.原告又主張被告林裕盛出手毆打原告四人云云，並提出現
      場監視器錄影畫面翻拍照片數幀，附於本院99年度易字第
      452號刑事卷(一)宗第66-97頁。然查：依上開照片可看出被
      告在場，但照片旁之文字說明，均是原告個人之意見，其
      是否真實，仍有調查之必要。
    2.被告林裕盛出現在第66、67、70、83、84、85、86、87、
      其中第66、67、70頁照片是當日晚上9時13分、16分、19
      分之錄影畫面所翻拍，係在衝突發生之10時20分之前，該
      照片自不得作為被告曾毆打原告之證據。
    3.又第83、84、85頁照片即當日晚間10時23分許，被告林裕
      盛均在場，有雙手舉起之動作，原告在照片旁註稱：「林
      裕盛的手往陳雪雲的背部打去。陳雪雲的背部被林裕盛的
      手打到。」，然上開現場監視器錄影光碟，經台灣台南地
      方法院檢察署檢察官勘驗結果為：「…(4)被告林裕盛在現
      場似有叫囂之舉動，但看不出有出手毆打告訴人之畫面」
      ，有該署勘驗筆錄1份附於97年度核交字第90頁可稽。再
      者，原告陳雪雲所受之傷害為「頭部外傷、右前臂挫擦傷
      及左腳踝挫傷」之傷害，此有驗傷診斷書一紙在卷足憑（
      見本院卷第12頁），根本無背部之傷害，原告以上開照片
      可看出被告林裕盛有出手毆打陳雪雲背部云云，與事實不
      符。
    4.此外，原告對被告林裕盛有毆打原告等人之事實，未能舉
      證以實其說，尚無可採。
四、綜上所述，被告李麗月雖不滿童茂輝向他丟擲鋤頭而連絡其
    子陳博能偕同被告李世傑、郭政瑋、呂忠信、林裕盛等數十
    人前往理論，但遭原告童隆貴以瓦斯驅離後，已不欲滋事打
    算驅車離去。然原告等人叫囂挑釁，致現場群眾失控毆打原
    告，此實非被告李麗月所能預料，難認其有何教唆或與其他
    行為人有共犯傷害罪之意。而由原告提出之現場監視器錄影
    光碟及翻拍照片，均不足以證明本件被告有動手毆打原告或
    指揮他行為人毆打原告之事實，原告之主張自無可採。從而
    ，原告依侵權行為之法律關係，請求被告六人應賠償原告四
    人為無理由，應予駁回。
五、結論：原告之訴為無理由，依民事訴訟法第78條，判決如主
    文，判決如主文。
中    華    民    國   100    年    4     月    12    日
                  民事第三庭    法  官  張麗娟
以上正本係照原本作成。
如不服本判決，應於送達後廿日內，向本院提出上訴狀並表明上
訴理由，如於本判決宣示後送達前提起上訴者，應於判決送達後
廿日內補提上訴理由書（須附繕本）。如委任律師提起上訴者，
應一併繳納上訴裁判費。
中    華    民    國   100    年    4     月    12    日
                                書記官  楊宗倫